DESARROLLADOR DE SOFTWARE BACKEND

Nahuel Brandán

CONTACTO

EMAIL: contact@nahuelbrandan.com

TEL: +54 9 3574 638119 WEB: nahuelbrandan.com

SOBRE MI

Soy Desarrollador de Software Backend, especializado en el ecosistema **Python**, con más de 3 años de experiencia en la industria. Actualmente trabajando para el sector aeroespacial.

Me apasiona convertir ideas en productos funcionales por medio del software, pasando por las diferentes etapas de desarrollo y promoviendo las buenas prácticas. Siempre en constante aprendizaje.

EXPERIENCIA

DESARROLLADOR DE SOFTWARE BACKEND

Empresa: Ascentio Technologies 08/2021 - Actualidad

Proyecto: Sabia-Mar

Sabia-Mar es una misión satelital, con tecnología avanzada para el estudio del mar y el océano, con objetivo de aportar conocimientos valiosos para el cuidado de recursos maritimos y con impacto en los sectores científico y productivo.

Me desempeño como desarrollador de software en Python, realizando aportes a diferentes módulos de comunicación y planificación de vuelo del satélite.

Desarrollante tanto el software como los tests validatorios.

DESARROLLADOR DE SOFTWARE BACKEND

Empresa: IncluIT 03/2019 - 07/2021

Provecto: Junar Data Platform

Proyecto: <u>Junar Data Platform</u>

- Realizando desarrollo en Python + Django + Django Rest Framework.
- Integración de Autho y Keycloak como capas de seguridad a un API Management.
- Desarrollo relacionado a Elastic Search, Redis, Celery, Multithreads.

EDUCACIÓN

ANALISTA EN COMPUTACIÓN

Facultad de Matemática, Astronomía, Física y Computación

Universidad Nacional de Córdoba 03/2014 - 10/2018

Carrera con fuerte hincapié en programación, análisis y diseño de sistemas, base de datos y redes de computadoras, sin descuidar los aspectos teóricos que los sustentan.

TECNOLOGÍAS

- Python
- Git
- CAutho
- MongoDB

- Django
- Github
- Autilo
- API

- MySQLLinux
- BasiiRobot FW
- RedisElastic Search
- DRFDocker

)————

EXTRAS

- Inglés: Técnico
- Español: Nativo
- Domicilio: Córdoba Argentina

HOBBIES





